【裁判字號】    98,交聲,349
【裁判日期】    981106
【裁判案由】    聲明異議
【裁判全文】
臺灣臺南地方法院交通事件裁定         98年度交聲字第349號
移送機關    交通部公路總局嘉義區監理所麻豆監理站
異議人即
受處分人    甲○○
上列異議人即受處分人因違反道路交通管理處罰條例案件，對於
交通部公路總局嘉義區監理所麻豆監理站98年3月9日所為之裁決
處分（處分案號：麻監裁罰字第裁75-M00000000號）聲明異議，
本院裁定如下：
    主    文
異議駁回。
    理    由
一、原處分意旨略以：受處分人即異議人甲○○（下稱異議人）
    於民國98年2月9日7時10分許，駕駛車牌號碼0867-NV號自用
    小客車（下稱系爭車輛），沿臺南縣下營鄉縣東向西
    方向行駛，於行經該路與南63線道交岔路口時，因闖紅燈，
    經臺南縣警察局麻豆分局警員攔停製單舉發，嗣由移送機關
    即交通部公路總局嘉義區監理所麻豆監理站（下稱原處分機
    關）以其違規事證明確，依道路交通管理處罰條例第53條第
    1 項、第63條第1項第3款（原處分漏載第1項第3款）及違反
    道路交通管理事件統一裁罰基準表之規定，裁處異議人罰鍰
    新臺幣（下同）2,700元並記違規點數3點。
二、聲明異議意旨略以：錄影資料顯示系爭車輛在18-24秒間是
    屬於靜止狀態，且22-23秒時有機車騎士經過擋住攝影機鏡
    頭，這期間有由左側轉彎車輛及穿黃色衣服之路人穿越馬路
    ，於24秒燈號轉綠燈時，尚有1位穿著黃色衣服路人穿越馬
    路在系爭車輛前面，等該路人通過後車輛才開始行進，如果
    異議人闖紅燈的話，該路人不會在24秒綠燈時仍出現在系爭
    車輛前面。異議人當時確於紅燈前停下，且綠燈亮後車輛才
    行進，未有闖紅燈之情形，故拒絕在紅單上簽名，且錄影過
    程又有來往車輛擋住攝影機，又攝影機從遠距離拍攝，會有
    視覺上角度之誤差，造成誤判，為此聲明異議，請求撤銷原
    處分等語。
三、按汽車駕駛人，行經有燈光號誌管制之交岔路口闖紅燈者，
    處1,800元以上5,400元以下罰鍰，並記違規點數3點，道路
    交通管理處罰條例第53條第1項及第63條第1項第3款分別定
    有明文。
四、經查：
  (一)異議人於前開時間駕駛系爭車輛經過臺南縣下營鄉縣
    與南63線道交岔路口時，在該處路口號誌燈紅燈亮啟後，異
    議人仍然繼續行駛越過路口，嗣經臺南縣警察局麻豆分局警
    員攔停製單舉發，復由原處分機關依法裁處如前所述內容之
    裁罰等情，有臺南縣警察局98年2月9日南縣警交字第M00000
    000號舉發通知單及原處分機關98年3月9日麻監裁罰字第裁
    75-M00000000號處分書各1紙附卷可稽。
  (二)異議人雖以前詞置辯，惟異議人於前揭時地有駕車闖紅燈之
    事實，業據本件舉發員警楊振強於98年10月28日本院調查時
    到庭結證在卷，並有其提出之路口全景照片4幀及現場圖1紙
    附卷可參，復經本院當庭勘驗舉發機關所提出之本件採證光
    碟之結果，於開啟並播放檔名為「0867-NV.MPG」之錄影內
    容，見：「1.畫面00:00:01秒時，174縣道與南63線交岔路
    口處，174縣道路口之交通號誌顯示為紅燈；畫面00:00:04
    秒時，該交岔路口處南63線路口之交通號誌顯示為綠燈；畫
    面00:00:06秒時，一身穿黃色衣服之老人準備自南向北通過
    174縣道路口；畫面00:00:07秒時，一輛自小客車自南63線
    路口駛出左轉到174縣道上，上開老人停住未過馬路；畫面
    00:00:10秒時，又有一輛自小客車自南63線路口駛出左轉到
    174縣道上；畫面00:00:14秒時，有一輛藍色自小貨車，自
    南63線路口駛出往174線西往東方向行駛；畫面00:00:16秒
    時，原由南63線路口駛出左轉到174縣道上的兩台自小客車
    停等紅燈；畫面00:00:17秒時，上開老人退回路邊；畫面00
    :00:19秒時，異議人之車輛沿174縣道自東向西行駛至南63
    線與174縣道交岔路口；畫面00:00:24秒時，上開老人開始
    行進欲通過174縣道口，同時174縣道與南63線交岔路口處之
    174縣道交通號誌轉為綠燈，異議人之車輛已通過174縣道與
    南63線交岔路口之交通號誌，進入174縣道上；畫面00:00:3
    2秒時，上開老人從異議人之車輛前方通過174縣道完畢；畫
    面00:00:34秒時，警察向異議人鳴喇叭示意異議人停車。整
    段錄影於畫面00:01:23秒時結束。2.異議人之車輛於畫面00
    :00:19秒出現在174縣道與南63線交岔路口時，該174縣道路
    口為紅燈，惟異議人並未停駛，係右轉緩慢行駛通過該路口
    ，即其於通過該路口時，交通號誌係為紅燈，待其完全通過
    後，畫面00:00:24秒時，該路口始轉為綠燈。」此有本院98
    年10月28日訊問筆錄在卷可參，並有翻拍照片7張在卷可佐
    ，依上開勘驗結果，足認異議人確有闖紅燈之行為無訛。
  (三)至異議人另主張攝影機由遠處拍攝，視覺上會有誤差等語，
    然本院於勘驗本件採證光碟時，可清楚看見上開交岔路口之
    交通號誌變換情形，且見異議人之車輛於經過上開違規路口
    時，係為緩慢向前行駛，並無任何誤差之情形，又本件異議
    人確有闖紅燈之違規行為，業如上述，是異議人此部分之主
    張，自無可採。
  (四)綜上所述，異議人於前揭時、地，有駕車闖紅燈之違規事實
    明確，原處分機關依據道路交通管理處罰條例第53條第1項
    、第63條第1項第3款（原處分漏載第1項第3款）及道路交通
    管理事件統一裁罰基準表之規定，裁處異議人罰鍰2,700元
    ，並記違規點數3點之處分，於法核無違誤。本件異議為無
    理由，應予駁回。
五、據上論結，應依道路交通管理處罰條例第87條第2項、道路
    交通案件處理辦法第19條，裁定如主文。
中    華    民    國    98    年    11    月    6     日
                    交通法庭  法  官 張家瑛
以上正本證明與原本無異。
如不服本裁定，應於收受送達後5日內向本院提出抗告狀。（應
附繕本）
                              書記官 李淑惠
中    華    民    國    98    年    11    月    9     日


司法院資訊處製作；財團法人民間司法改革基金會備份。
